# 车队租赁的核算

提问人：Dandelion823 时间：2021-08-27 19:33:06
请教各位老师：
跟车队签订了租赁协议，在 2 年时间内对于公司的用车需求要随时满足，这个租赁协议是否可以是看作一种购买的车队的服务的合同？不是作为租赁的合同来看呢？

回答人：chenyiwei
如果：没有指定特定车辆，只是约定了提供服务的内容，并约定车队需随时保持提供该服务所需的运力；且该项服务所需用到的运力仅为该车队所拥有的运力的一小部分，则可以认为不构成租赁，而是购买车队提供的运输服务，不按照租赁处理。